【裁判字號】    99,補,102
【裁判日期】    990402
【裁判案由】    遷讓房屋等
【裁判全文】
臺灣基隆地方法院民事裁定               99年度補字第102號
原      告  甲○○
被      告  乙○○
上列當事人間遷讓房屋等事件，本院裁定如下：
    主  文
本件訴訟標的價額核定為新臺幣陸佰伍拾壹萬元。
原告至遲應於前開核定訴訟標的價額之裁定確定後七日內，向本
院補繳第一審裁判費新臺幣陸萬伍仟肆佰肆拾玖元。如逾期未補
繳，即以裁定駁回其訴。
    理  由
一、本件原告起訴未據繳納裁判費，亦未載明其訴訟標的價額。
    查原告係請求被告將門牌號碼臺北縣萬里鄉○○村○○路9
    號之房屋返還原告，並給付原告積欠之租金新臺幣（下同）
    51萬元及法定遲延利息，暨自民國99年3月6日起至交還前開
    房屋之日止，以每月按5萬元計算之損害金，既係以房屋永
    久之占有回復為標的，其價額自應以該房屋之價額為準；次
    依原告提出之房屋租賃契約書第3條所載，兩造約定每月租
    金為5萬元，則依土地法第97條第1項：「城市地方房屋之租
    金，以不超過土地及其建築物申報總價年息百分之十為限。
    」之規定，以逆推知法推算，上開房屋應有600萬元之價值
    【計算式：5萬元×12月÷10%＝600萬元】，另原告請求被
    告給付51萬元，係以一訴主張數項標的，依民事訴訟法第77
    條之2第1項前段規定，其價額合併計算之，故本件訴訟標的
    價額合計為651萬元。爰核定本件訴訟標的之價額為651萬元
    。
二、按「因財產權而起訴，其訴訟標的之金額或價額在新臺幣十
    萬元以下部分，徵收一千元；逾十萬元至一百萬元部分，每
    萬元徵收一百元；逾一百萬元至一千萬元部分，每萬元徵收
    九十元；逾一千萬元至一億元部分，每萬元徵收八十元；逾
    一億元至十億元部分，每萬元徵收七十元；逾十億元部分，
    每萬元徵收六十元；其畸零之數不滿萬元者，以萬元計算。
    」民事訴訟法第77條之13定有明文。又依「臺灣高等法院民
    事訴訟、非訟事件、強制執行費用提高徵收數額標準」規定
    ，訴訟標的之金額或價額逾十萬元部分，加徵原定數額十分
    之一。本件訴訟標的之價額為651萬元，故應徵第一審裁判
    費65,449元。
三、當事人對於本院核定訴訟標的價額之裁定，得於10日內抗告
    。故原告至遲應於本院前開核定訴訟標的價額之裁定確定後
    7日內，向本院補繳第一審裁判費65,449元。如逾期未補繳
    ，即以裁定駁回其訴。
四、依民事訴訟法第77條之1、第249條第1項但書規定，裁定如
    主文。
中    華    民    國    99    年    4     月    2     日
                  民事庭法  官  王翠芬
以上正本係照原本作成。
一、如不服本裁定主文第1項，得於本裁定送達後 10日向本院提
    出抗告狀，並繳納抗告裁判費新臺幣1000元，抗告於臺灣高
    等法院。
二、對本裁定主文第2項，不得抗告。
中    華    民    國    99    年    4     月    2     日
                        書記官  李一農

司法院資訊處製作；財團法人民間司法改革基金會備份。
